【裁判字號】    99,交抗,1401
【裁判日期】    990706
【裁判案由】    違反道路交通管理處罰條例
【裁判全文】
臺灣高等法院交通事件裁定            99年度交抗字第1401號
抗  告  人
即受處分人  甲○○
上列抗告人因違反道路交通管理處罰條例案件，不服臺灣臺北地
方法院中華民國99年2月3日裁定（99年度交聲字第 117號），提
起抗告，本院裁定如下：
    主  文
抗告駁回。
    理 由
一、原處分意旨略以：抗告人即受處分人甲○○於民國98年10月
    25日早上11時4分許，駕駛車牌號碼NY-8977號自用小貨車，
    行駛臺北縣三重市○○路，途經有燈光號誌管制之成功路與
    集成路交叉路口時，因「駕車行經有燈光號誌管制之交岔路
    口闖紅燈」之違規，經設置於該路口之闖紅燈照相儀器拍照
    採證後，由臺北縣政府警察局交通大隊員警，依道路交通管
    理處罰條例第53條第1項之規定製單逕行舉發，並臺北市交
    通事件裁決所以北市裁罰字第裁22-CG0000000號裁決書裁罰
    罰鍰新台幣（下同）2700元，並記違規點數3點。
二、原裁定以：本件抗告人有如原處分意旨所裁之違規事實，有
    聲明異議狀、裁決書、送達證書、舉發違反道路交通管理事
    件通知單、陳述書、訴願書、闖紅燈照片在卷可稽。依現場
    照片所示，該XNY-8977號自用小貨車於98年10月25日早上11
    時4分59秒之號誌轉換為紅燈後，仍在紅燈號誌之後方尚未
    進入路口，於11時5分6秒時，該車非但通過路口停止線前，
    且已穿越違規地點路口範圍，與另一綠燈可通行方向車道上
    行進車輛形成強烈對比，令人一見即知闖紅燈無訛，並有臺
    北市交通事件裁決所99年1月14日函、臺北縣政府警察局99
    年1月5日函及其檢附資料在卷可徵，是抗告人於上揭時地駕
    車行進，途經上開有交通號誌之闖紅燈事實，應堪認定。從
    而，原處分機關據以援引道路交通管理處罰條例第53條第1
    項、第63條第1項第3款，裁處抗告人罰鍰2700元，並記違規
    點數3點，於法並無違誤。因認抗告人聲明異議為無理由，
    予以駁回。
三、抗告意旨略以：抗告人於上揭時、地，駕駛車牌號碼NY-897
    7號自用小貨車，途經成功路與集成路口時，因成功路的路
    口號誌燈已經轉為紅燈，抗告人即為煞車並於該路口逕行迴
    轉，是以抗告人並無闖紅燈之違規行為，而係迴轉，然該路
    口於該時段並無禁止迴轉等語。
四、道路交通管理處罰條例第53條規定：「汽車駕駛人，行經有
    燈光號誌管制之交岔路口闖紅燈者，處1800元以上5400元以
    下罰鍰。」「前項紅燈右轉行為者，處新臺幣600元以上
    1800元以下罰鍰」。因紅燈右轉行為之實害較小，故為較輕
    之處罰。至於紅燈左轉或迴車，則仍屬闖紅燈之行為，亦即
    於未設有禁止迴車標誌之路段雖可迴車，然仍不得於燈號轉
    為紅燈之情形下迴車。如於燈號已轉為紅燈仍未停車而逕為
    左轉迴車，即屬闖紅燈之違規行為，應依上開條文為第1項
    闖紅燈之規定處罰。此種情形與同條例第49條之迴車違規行
    為有別。
    本件抗告人於號誌已轉為紅燈後，仍於路口為迴車，即屬行
    經有燈光號誌管制之交岔路口闖紅燈之違規行為。原處分機
    關據以為前開裁罰核無不合，原裁定認抗告人係「紅燈直行
    闖過」，用語固不周全，然其認抗告人之行為仍屬闖紅燈之
    違規行為，而維持原處分，駁回抗告人之異議，其結論並無
    不合。抗告意旨認其迴車行為不應適用道路交通管理處罰條
    例第53條第1項處罰云云，非有理由，應予駁回。
五、據上論結，應依道路交通案件處理辦法第26條，刑事訴訟法
    第412條，裁定如主文。
中    華    民    國    99    年    7     月    6     日
              刑事第十二庭審判長法  官  蔡永昌
                                法  官  吳啟民
                                法  官  蔡國在
以上正本證明與原本無異。
不得再抗告。
                                書記官  顧哲瑜
中    華    民    國    99    年    7     月    6     日

司法院資訊處製作；財團法人民間司法改革基金會備份。
